臺灣桃園地方法院民事簡易判決
110年度桃簡字第1662號
原      告  莊建琛  


被      告  張煜明（原名：張家倫）



上列當事人間因被告所涉過失傷害案件，原告提起刑事附帶民事
訴訟請求損害賠償，經本院刑事庭於民國110 年7 月29日以110
年度桃簡附民字第65號裁定移送前來，本院於民國111 年3 月4 
日言詞辯論終結，判決如下：
    主    文
被告應給付原告新臺幣壹萬貳仟零陸拾玖元，及自民國一百一十
年四月二十八日起至清償日止，按週年利率百分之五計算之利息
。
原告其餘之訴駁回。
本判決原告勝訴部分得假執行。
    事實及理由
壹、程序方面：
    被告經合法通知，無正當理由未於言詞辯論期日到場，核無
    民事訴訟法第386 條各款所列情形，爰依原告之聲請，由其
    一造辯論而為判決。
貳、實體方面：
一、原告主張：
　　被告為飼養犬隻之人，本應注意在公共開放空間應以牽繩或
    鍊子牽引等適當方式看管其惡霸犬，以防止該犬隻無故侵害
    他人之生命、身體、自由或財產，而於民國109 年9 月11日
    13時41分許，在桃園市○○區○○街000 號旁工地，竟疏未注意
    適當看管其惡霸犬，任憑惡霸犬在附近活動，適原告因受被
    告委託至現場拖吊車輛時，遭該惡霸犬上前啃咬，致原告受
    有左大腿動物咬傷、腹部咬傷及右膝擦挫傷等傷害。原告因
    此受有醫療費新臺幣（下同）2,069元、看護費用16,800 元
    、交通費2,000元、營養費1萬元、薪資損失30萬元，且受有
    精神上之痛苦，被告應給付精神慰撫金30萬元。為此，爰依
    侵權行為之法律關係請求被告賠償損害等語。並聲明：被告
    應給付原告630,869 元，及自刑事附帶民事訴訟起訴狀繕本
    送達翌日起至清償日止，按週年利率5%計算之利息。
二、被告方面：
    被告未於言詞辯論期日到場，亦未提出書狀作何聲明或陳述
    。
三、本件就原告主張之事實及被告因前開不法行為，業經本院刑
    事庭以110 年度桃簡字第444號判決被告犯過失傷害罪，處
    拘役30日等情，有刑事判決書在卷可參（見本院卷第4 至6 
    頁），復經本院依職權調閱前開刑事全案電子卷證查核無訛
    。而被告已於相當時期受合法通知，既於言詞辯論期日不到
    場，亦未提出答辯書狀為爭執，依民事訴訟法第436條第2 
    項、第280 條第3 項準用同條第1 項之規定，應視同自認，
    自堪信原告之主張為真實可採。
四、按因故意或過失，不法侵害他人之權利者，負損害賠償責任
    ；動物加損害於他人者，由其占有人負損害賠償責任；不法
    侵害他人之身體或健康者，對於被害人因此喪失或減少勞動
    能力或增加生活上之需要時，應負損害賠償責任；不法侵害
    他人之身體、健康、名譽、自由、信用、隱私、貞操，或不
    法侵害其他人格法益而情節重大者，被害人雖非財產上之損
    害，亦得請求賠償相當之金額，民法第184條第1項前段、第
    190條第1項前段、第193條第1項、第195條第1項前段分別定
    有明文。查被告於系爭事故發生時，乃為系爭犬隻之占有人
    ，因疏於對系爭犬隻為適當之管束，致系爭犬隻加害原告，
    則被告對系爭事故之發生，即有過失，其過失行為與原告所
    受損害間，具有相當因果關係，原告請求被告負侵權行為之
    損害賠償責任，自屬有據。茲就原告得請求賠償之金額，分
    述如下：
　㈠醫療費用部分：
　　原告主張其因系爭事故受傷，支出醫療費用2,069元等情，
    業據其提出敏盛綜合醫院、悅情身心科診所之診斷證明書及
    醫療費用收據為證（見附民卷第13至17頁）。依上開收據之
    治療項目及明細觀之，核屬治療原告所受傷害之必要花費，
    故而此部分費用均係因被告之侵權行為所生財產上之損害，
    原告請求被告賠償此部分損害，自為法之所許。
　㈡看護費用部分：
    原告主張看護費用16,800元部分，未提出任何證據以實其說
    ，參以敏盛綜合醫院之診斷證明書所載，原告之主要傷勢為
    左大腿動物咬傷、腹部咬傷及右膝擦挫傷，依原告所受系爭
    傷害之程度，尚無專人看護必要，是其此部分主張，並無理
    由。
　㈢交通費、營養費部分：
　　原告請求被告給付之前往醫院之交通費共2,000 元，事故後
    調養身體之營養費1萬元云云，然迄至本件言詞辯論終結之
    日止，原告未提出證據以實其說，且原告亦自承其無法提供
    相關單據（見本院卷第23頁反面)， 是原告此部分請求，不
    應准許。
  ㈣薪資損失部分：　　
　　原告另主張因本件事故後常常睡不著，約有半年期間沒有辦
    法上班，薪資減少約30萬元乙節，固據其提出台欣企業社出
    具109年7月至110年3月之薪資單為證（見附民卷第19至35頁
    )，然上開資料僅得證明原告之薪資資料，並不能證明係因
    本件事故所導致，以及兩者間有何相當因果關係，此外，原
    告復未提出其他證據以供審酌，是原告此部分請求，自難准
    許。
　㈤精神慰撫金部分：
　　按精神慰撫金之多寡，應斟酌雙方之身分、地位、資力與加
    害程度，及其他各種情形核定相當數額，該金額是否相當，
    自應依實際加害情形與被害人所受之痛苦及雙方之身分、地
    位、經濟狀況等關係定之（最高法院51年台上字第223號判
    例意旨參照）。查本件原告因被告過失行為而致原告因此受
    有左大腿動物咬傷、腹部咬傷及右膝擦挫傷等傷害，堪認其
    肉體及精神應受有相當之痛苦；佐以原告為高中畢業，從事
    道路救援，每月收入約6、7萬元，109 年無所得，名下無財
    產；被告為高職畢業，109 年所得18萬元，名下財產資料3
    筆、總額45萬元等情，業經原告所自承（見本院卷第23頁反
    面），並有稅務電子閘門財產所得調件明細表在卷可參（見
    本院個資卷）。本院審酌兩造之身分、地位、資力、被告受
    害程度等一切情狀，認原告請求精神慰撫金1 萬元，應為允
    當。至其逾此部分之請求應予駁回。
五、綜上所述，原告依侵權行為之法律關係，請求被告應給付原
    告12,069 元（醫療費用2,069 元＋精神慰撫金1萬元＝12,069
    元），及自起訴狀繕本送達（見附民卷第37頁）之翌日即11
    0 年4 月28日起至清償日止，按週年利率5%計算之利息，為
    有理由，應予准許。逾此範圍之請求，為無理由，應予駁回
    。
六、本件係就民事訴訟法第427 條第1 項適用簡易程序所為被告
    敗訴之判決，爰依同法第389 條第1 項第3 款之規定，依職
    權宣告假執行。
七、末按由刑事庭移送民事庭之附帶民事訴訟案件，免納裁判費
    ，刑事訴訟法第504 條第2 項定有明文。據此，原告提起本
    件訴訟，依法無需繳納裁判費，另綜觀卷內資料，兩造復無
    其他訴訟費用之支出，爰無庸宣告兩造各應負擔訴訟費用之
    金額，併此敘明。
　　
中    華    民    國   111    年    3     月    18    日
                  桃園簡易庭  法  官  汪智陽
以上正本係照原本作成。
如不服本判決，應於送達後20日內，向本院提出上訴狀並表明上
訴理由，如於本判決宣示後送達前提起上訴者，應於判決送達後
20日內補提上訴理由書（須附繕本）。
如委任律師提起上訴者，應一併繳納上訴審裁判費。
中    華    民    國   111    年    3     月    18    日
                              書記官  陳家蓁